【裁判字號】    98,台上,6098
【裁判日期】    981022
【裁判案由】    公共危險
【裁判全文】
最高法院刑事判決            九十八年度台上字第六０九八號
上  訴  人  甲○○
選任辯護人  張榮作律師
上列上訴人因公共危險案件，不服台灣高等法院高雄分院中華民
國九十八年八月十八日第二審判決（九十八年度交上訴字第三四
號，起訴案號：台灣高雄地方法院檢察署九十七年度偵字第二七
四００號），提起上訴，本院判決如下：
    主  文
上訴駁回。
    理  由
按刑事訴訟法第三百七十七條規定，上訴於第三審法院，非以判
決違背法令為理由，不得為之。是提起第三審上訴，應以原判決
違背法令為理由，係屬法定要件。如果上訴理由書狀並未依據卷
內訴訟資料，具體指摘原判決不適用何種法則或如何適用不當，
或所指摘原判決違法情事，顯與法律規定得為第三審上訴理由之
違法情形，不相適合時，均應認其上訴為違背法律上之程式，予
以駁回。本件原判決維持第一審論處上訴人甲○○肇事致人傷害
逃逸（累犯）罪刑之判決，駁回其於第二審之上訴，已敘明所憑
之證據及認定之理由；從形式上觀察，並無判決違背法令之情形
存在。查原判決以上訴人騎機車過失撞傷王麗雲後，雖與路人林
達成合力將王麗雲扶至路旁，但未親自或委託他人打電話報警或
叫救護車，亦未留在現場或委託他人在場照顧傷者，復未留下其
姓名及聯絡資料，即逕自騎機車離去。而王麗雲因上訴人騎機車
肇事擦撞，致頭部外傷併顱內出血，曾一度昏厥，經送醫急救，
於民國九十七年七月二十六日住院迄同月三十一日始行出院。上
訴人辯稱案發後王麗雲並無外傷，伊因接女兒下課，遂委請林達
成叫救護車，另請杜金勇照顧王麗雲等語；又稱上訴人因手指受
傷，王麗雲則無明顯外傷，且杜金勇願代其處理善後，故先行離
開云云，為卸責之詞，均不足採。已綜合證人王麗雲、林達成、
杜金勇等人所為不利於上訴人之證言及財團法人義大醫院診斷證
明書等全部卷證資料，詳加審酌論斷。上訴意旨仍執前開陳詞，
否認有肇事逃逸之故意，漫就原判決已調查說明之事項，持己見
再事爭辯，難謂符合第三審上訴之法定要件。再查原判決以上訴
人之責任為基礎，審酌刑法第五十七條各款所列事項等一切情狀
，量處適當之刑，理由內已論敘綦詳，既未逾法定刑度，復無失
出失入之情形，不生違背法令之問題。上訴意旨以其罹患輕度肢
障，又需扶養女兒，犯後已與被害人和解，態度良好，原判決量
處有期徒刑七月，實屬過苛等語，對於原審刑罰裁量職權之適法
行使，任意指摘，亦非適法之第三審上訴理由。其上訴為違背法
律上之程式，應予駁回。
據上論結，應依刑事訴訟法第三百九十五條前段，判決如主文。
中    華    民    國  九十八  年    十    月  二十二  日
                      最高法院刑事第十庭
                          審判長法官  花  滿  堂
                                法官  黃  正  興
                                法官  陳  東  誥
                                法官  林  錦  芳
                                法官  洪  昌  宏
      本件正本證明與原本無異
                                      書  記  官
中    華    民    國  九十八  年    十    月  二十六  日
                                                      Ｅ


司法院資訊處製作；財團法人民間司法改革基金會備份。
